# 求助陈版，感谢！！！

提问人：1980ldy 时间：2023-08-27 14:01:52
2020 年A公司销售产品给B公司确认应收账款 300 万元，截至 2023 年 6 月末A公司对该应收账款按账龄组合计提坏账准备100%， 2023 年 6 月双方达成协议A公司免除部分款项 80 万元，B公司支付给A公司 220 万元。请问陈版A公司如下会计处理那个正确？
（ 1 ）借：银行存款 220
投资收益-债务重组损失 80
贷：应收账款 300
借：应收账款-坏账准备 300
贷：信用减值损失 300
上述处理后，将 80 万元债务重组损失做为非经常性损失处理， 300 万元坏账准备转回做为经常性收益处理。
（ 2 ）借：银行存寺 220
应收账款-坏账准备 300
贷：应收账款 300
投资收益-债务重组收益 220
上述处理后，将 220 万元债务重组收益做为非经常性收益处理。

回答人：chenyiwei
首先要排除以前按账龄全额计提准备是否合理，是否属于前期差错；以及债务人还款能力的恢复是否系由本企业（债权人）的关联方向其提供财务资助所致。
在确认不属于前期差错，也不涉及关联方的情况下，应将实际收回金额（ 220 万元）超出原应收账款账面价值（零）的差额确认为信用减值利得，贷记“信用减值损失”科目， 并认定为非经常性损益。

提问人：保持学习 ing 时间：2023-09-01 22:00:03
陈老师，之前看您解答“计入投资收益的金额是应收款项的原账面价值（已扣减原计提的坏账准备）与最终收回金额之间的差额。”最近解答都是建议先冲减信用减值损失了，有点不太理解。准则中的账面价值不应该是已扣减原计提的坏账准备的账面价值么

回答人：chenyiwei
对这个问题的观点近期有些变化。建议首先考虑实际收回金额不同于原账面价值的原因，考虑是否由于债务人信用状况改善而需转回减值损失。

提问人：1980ldy 时间：2023-09-04 21:06:03
陈版：首先不存在会计差错和关联方还款情况。该应收账款是按账龄法计提的坏账准备，而非个别认定，为什么要将收回的该款项认定为非经常性损益？

回答人：chenyiwei
针对组合全额计提100%的准备，其实就等于针对其中的每笔款项个别认定计提100%的准备。